【裁判字號】    98,訴,761
【裁判日期】    990430
【裁判案由】    毒品危害防制條例
【裁判全文】
臺灣板橋地方法院刑事判決               98年度訴字第761號
公  訴  人  臺灣板橋地方法院檢察署檢察官
被      告  庚○○
選任辯護人  許巍騰律師
被      告  甲○○
選任辯護人  成樞律師
            文  聞律師
            黃當庭律師
被      告  丙○○
選任辯護人  賴玉山律師
            洪瑞悅律師
被      告  己○○
選任辯護人  吳孟良律師
被      告  辛○○
指定辯護人  本院公設辯護人乙○○
上列被告因違反毒品危害防制條例等案件，經檢察官提起公訴（
97年度偵字第32864 、32865號），本院判決如下：
    主    文
庚○○持有大麻種子，處有期徒刑貳月，扣案如附表編號一所示
之物沒收；又共同販賣第三級毒品，處有期徒刑捌年，扣案如附
表編號二、五所示之物沒收；又共同販賣第三級毒品，處有期徒
刑陸年，扣案如附表編號二、五所示之物沒收。應執行有期徒刑
拾壹年貳月，扣案如附表編號一、二、五所示之物沒收。
甲○○共同販賣第三級毒品，處有期徒刑捌年，扣案如附表編號
二、五所示之物沒收；又共同販賣第三級毒品，處有期徒刑陸年
，扣案如附表編號二、五所示之物沒收。應執行有期徒刑拾壹年
，扣案如附表編號二、五所示之物沒收。
己○○販賣第三級毒品，處有期徒刑伍年陸月，扣案如附表編號
三所示之物沒收。
丙○○販賣第三級毒品，處有期徒刑伍年陸月，扣案如附表編號
四、六所示之物沒收。
辛○○無罪。
    事    實
一、庚○○明知大麻種子係屬毒品危害防制條例第14條所列管之
    物品，不得持有，竟基於持有大麻種子之犯意，於87年間某
    日，收受真實名籍不詳自稱「朱仲州」（音譯）之成年友人
    交付之大麻種子7 顆（事後送驗僅餘2 顆），置於臺北市○○區○○街59號4 樓住處內，而非法持有之。
二、庚○○、甲○○（綽號「大胖」、「胖子」）與名籍不詳自
    稱「家齊」（音譯，庚○○、甲○○稱其為「兄仔」）之成
    年男子，均明知愷他命（Ketamine）為毒品危害防制條例第
    2 條第2 項第3 款所規定之第三級毒品，並經行政院公告為
    甲類第四項之管制進出口物品，而不得私運來臺，亦不得持
    有、運輸、販賣；詎其等仍意圖營利，基於自大陸地區運輸
    管制物品入台販賣之犯意聯絡，經「家齊」聯繫毒品賣家，
    乃由甲○○於民國97年10月21日至大陸廣東省，確認愷他命
    品質並報告「家齊」後，即透過庚○○聯繫，以每公斤新台
    幣（下同）28萬元之價格，販入總淨重12963.35公克之第三
    級毒品愷他命（驗後總淨重12962.98公克，即附表編號2至4
    部分，下稱系爭愷他命），再交付予有運輸管制物品入台犯
    意聯絡之不詳成年男子，於97年11月間，自大陸地區以空運
    方式，共同將屬於管制物品之系爭愷他命走私運輸進入臺灣
    。
三、庚○○、甲○○、「家齊」3 人承前揭販賣愷他命之犯意聯
    絡，於97年11月22日上午11時許，共同在甲○○位於台北市
    ○○○路二段70號10樓租屋處，將走私來台之系爭愷他命平
    均分裝為13包後，交由庚○○帶至位於臺北市○○區○○街
    59號4 樓住處，並於同日晚間10時許，先由甲○○聯絡己○○表示愷他命已到貨，而於同日晚間10時45分許，在庚○○
    住處樓下，由庚○○交付而以31萬之價格共同販賣如附表編
    號3 之愷他命1 包（驗前淨重988.28公克，驗後淨重988.17
    公克）予意圖營利，基於販賣愷他命之犯意，而販入前述愷
    他命1 包之己○○。
四、丙○○於97年11月22日晚間10時56分許，由不知情之辛○○
    （無罪理由詳見後述）駕駛車牌號碼9F-8301 號自小客車抵
    達上址，即意圖營利，基於販賣愷他命之犯意，以事先持所
    有門號0000000000之MOTOROLA行動電話與庚○○所有門號00
    00000000之i PHONE 行動電話通聯，所商定之31萬價格，購
    買庚○○、甲○○、「家齊」另行起意，意圖營利而基於販
    賣愷他命犯意聯絡所共同販賣，即由庚○○交付之愷他命1
    包（驗前淨重997.75公克，驗後淨重997. 62 公克，即附表
    編號4 部分）而販入之。
五、嗣因警方佈線監聽庚○○、丙○○前揭門號手機，得知庚○○已取得走私來台愷他命並邀約丙○○等於住處交易之情事
    ，而於上址埋伏，並於同日23時20分許，在臺北市士林區○○○路○ 段332 號前，攔查由辛○○駕駛，搭載丙○○之車
    牌號碼9F-8301 號自小客車，扣得丙○○販入之毒品愷他命
    1 包；另在臺北市士林區○○○路○ 段157 號前，攔查由己○○駕駛之CKH-116 號重型機車，並於置物箱內扣得販入之
    毒品愷他命1 包。於同日23時20分許，在臺北市○○區○○
    街59巷口逕行拘提庚○○、甲○○，再逕行搜索庚○○上開
    住處，扣得前述i PHONE 行動電話1 支、大麻種子7 顆（事
    後送驗僅餘2 顆）、系爭愷他命11包；復逕行搜索甲○○位
    於臺北市○○區○○路25巷42號住處，扣得前述MOTOROLA
    行動電話1 支。
六、案經行政院海岸巡防署海岸巡防總局北部地區巡防局報請臺
    灣板橋地方法院檢察署檢察官偵查起訴。
    理    由
壹、程序部分：
一、被告甲○○警詢供述，得作為認定其犯罪事實之證據。
    甲○○以其警詢係處於疲勞及意識模糊狀態云云置辯，然：
  (一)依刑事訴訟法第156 條第1 項：「被告之自白，非出於強暴
    、脅迫、利誘、詐欺、疲勞訊問、違法羈押或其他不正之方
    法，且與事實相符者，得為證據。」之規定，在訴訟上有證
    據能力可作為證據之被告自白，需有(1)「任意性」及(2)「與
    事實相符」之要件。其中任意性要件，乃指被告之自白不能
    有法文所規定之強暴等情形，至於此條項規定之「與事實相
    符」，乃指該自白在表面上與事實相符，而不問實質上是否
    與事實相符；此由刑事訴訟法第156 條第1 項、第2 項均有
    完全相同之「與事實相符」文字，然第2 項係針對自白「證
    據價值」為規定，即決定自白具證據能力後，欲採為證據之
    際，仍須藉調查其他必要之證據（補強證據），察其在實質
    上是否與事實相符可知。
  1.按刑事訴訟法前開規定，係禁止「訊問者」實施「不正訊問
    」，並排除因此得到證據之證據能力，藉以防止自白之任意
    性受到侵害。而甲○○則以其「自身」疲勞、吸毒導致意識
    不清為由，主張其自白不具證據能力云云；揆諸前開說明，
    即與該條之規定有間，所辯顯不可採。況甲○○於警詢應訊
    之時間，係自上午10時47分至下午1 時4 分間，時間非長，
    並非精神較疲累之晚間時刻，且員警詢問時均態度良好，未
    見任何不正訊問之狀況，又有父親陪同，過程中亦未提出任
    何爭執，此有97年11月23日警詢筆錄、本院99年2 月23日勘
    驗筆錄足憑（見偵(二)卷第58、59頁、本院卷第290 至311 頁
    ），顯然並無藉長時間、晚間疲勞訊問違法取供之情事。則
    甲○○警詢供述既非出於訊問者以不正方法對其身體、精神
    施以壓迫所取得，即已符合前述「任意性」之要件。
  2.另被告甲○○於警詢應訊時，對於員警提出之問題均理解良
    好，回答亦明確、有條理，聲音清晰有力，未顯絲毫疲態或
    有任何意識模糊之情況；又過程中員警並多次與其確認回答
    內容，甲○○均稱無誤；參以詢問完畢，員警亦告知對列印
    出之筆錄有疑問可提出等語，此有前述本院勘驗筆錄可佐（
    見本院卷第290 至318 頁），足見甲○○警詢時並無意識不
    清，致自白不具形式上真實性之情形。
  (二)從而，被告甲○○於警詢所為供述，既無不法取供之情形存
    在，而係出於任意性所為，且表面上與事實相符，即符合首
    揭法條之規定，具有證據能力。
二、證人戊○○於審理時關於其親自見聞部分之證述，得作為認
    定甲○○犯罪事實之證據。
    被告甲○○之辯護人以戊○○係查緝員警身份，依最高法院
    84年度台非字第227 號判決，戊○○所為證詞不適合作為本
    案犯罪事實之佐證云云置辯，然：
  (一)最高法院84年度台非字第227 號判決要旨雖謂：「上訴意旨
    所指承辦警員林某某於偵查中證稱：『據線民密報，楊某某
    吸食及販賣安非他命，且販賣對象為蘆洲風塵女子，我們就
    依線報埋伏』，『案發當天發現他，他就跑，於其住家山下
    工寮旁捕獲，於其身上查獲安非他命』，以及該警員在第一
    審所為類同之證詞（詳如前揭非常上訴意旨所引），核均與
    警訊自白具有同質性，且兩者互為表裏關係，該證言內容，
    顯不適合作為警訊自白之佐證。」，惟上開要旨係以員警針
    對查緝被告情形之證述，與被告關於犯罪之自白具有同質性
    之表裏關係，因而不適於作為刑事訴訟法第156 條第2 項之
    補強證據。
  (二)查被告甲○○於警詢、偵訊及本院審理中，就被訴之販賣、
    運輸、走私第三級毒品愷他命之犯行，皆矢口否認，此有甲○○97年11月23日警詢筆錄、同日及97年12月29日偵訊筆錄
    、本院98年3 月11日準備程序筆錄、99年1 月28日、99年4
    月7 日審判筆錄在卷可稽（見偵(二)卷第58至66、270 至272
    、329 至331 頁、本院卷第122 至127 、178 至224 、340
    至349 頁），是戊○○關於本案查緝緣由、始末之證述，自
    與甲○○否認犯行之辯解並無同質性，所為證言亦非居於佐
    證自白之補強證據，核與前開最高法院認定之情形不同，而
    無不適合作為證據之情形。故戊○○以其實際經驗為基礎所
    為證述部分，依刑事訴訟法第160 條之規定，自得作為認定
    甲○○本案犯行之證據。
三、被告庚○○警詢陳述，得作為認定被告甲○○、丙○○犯罪
    事實之證據；被告甲○○警詢陳述，得作為認定被告庚○○
    、丙○○、己○○犯罪事實之證據；被告己○○警詢陳述，
    得作為認定被告甲○○犯罪事實之證據：
  (一)按被告以外之人於檢察事務官、司法警察官或司法警察調查
    中所為之陳述，與審判中不符時，其先前之陳述具有較可信
    之特別情況，且為證明犯罪事實存否所必要者，得為證據，
    刑事訴訟法第159 條之2 定有明文。
  (二)查被告庚○○於警詢時，關於被告甲○○、丙○○所涉犯行
    之陳述，被告甲○○於警詢時，關於被告庚○○、丙○○、
    己○○所涉犯行之陳述，及被告己○○於警詢時關於被告甲○○所涉犯行之陳述，與其等於99年1 月28日本院審理中之
    結證均不相符。本院審酌前開警詢陳述，皆係其等甫為警查
    獲後立即作成，尚無時間、機會預先編造說詞掩蓋事實，復
    未經其他利害關係人請託、威脅、利誘或以其他方式進行干
    預，而最接近真實；又陳述皆出於真意，且全程錄音，無不
    能自由陳述，或遭違法取證之情事，已如前述，並有己○○
    警詢筆錄在卷可證（見偵(二)卷第83頁），而具有信用性。故
    認其等前於警詢中所為陳述，具有較可信之特別情況，且與
    本案待證事實具有關聯性，並為證明前開被告犯罪事實所必
    要，依刑事訴訟法第159 條之2 之規定，自得作為證據。
四、被告庚○○、甲○○、丙○○、辛○○偵訊之陳述及己○○
    偵訊之結證，得作為認定庚○○、甲○○、丙○○、己○○
    犯罪事實之證據：
  (一)按被告以外之人於偵查中向檢察官所為之陳述，依刑事訴訟
    法第159 條之1 第2 項之規定，除顯有不可信之情況者，排
    除其得為證據外，原則上為有證據能力之傳聞證據，得為證
    據之使用；而被告以外之人，除共犯、被害人、告訴人、告
    發人及證人等外，尚包括共同被告。偵查中檢察官訊問被告
    以外之共同被告，該共同被告所為之陳述，就屬於自己犯罪
    部分，乃被告之自白範疇；涉及其他共同被告犯罪事實者，
    則屬傳聞供述。若檢察官依刑事訴訟法第175 條之規定，以
    證人身份傳喚共同被告到庭作證，或雖非以證人身份傳喚到
    庭，而於訊問過程中，轉換為證人身份為調查時，其供述之
    身份為證人，檢察官自應依同法第186 條有關具結之規定，
    命證人供前或供後具結，以擔保證言係據實陳述，其陳述始
    符合同法第158 條之3 之規定，而有證據能力。倘違背具結
    之規定，未令具結，其證言應排除其得為證據；若檢察官以
    共同被告身份傳喚到庭為訊問時，其身份既非證人，即無「
    依法應具結」問題，縱未命其具結，而訊問有關其他共同被
    告之犯罪事實，純屬檢察官調查證據職權之適法行使，當無
    違法可言，此以共同被告身份於偵查中向檢察官所為之陳述
    ，與檢察官以證人身份傳訊並已依法令其具結者，同屬傳聞
    證據。此項傳聞證據證據能力之有無，應依刑事訴訟法第15
    9 條之1 第2 項之規定為斷。又被告或其辯護人於審判程式
    中，除已明示捨棄對共同被告之反對詰問權，或未聲請傳喚
    共同被告到庭對質、詰問，可認其已捨棄對共同被告之反對
    詰問權，或該共同被告客觀上不能受詰問者外，如聲請該共
    同被告到庭詰問對質，仍應依法傳喚到庭依法具結，踐行詰
    問程式，使被告或其辯護人針對該共同被告於偵查中向檢察
    官所為之陳述，有行使反對詰問權之機會。否則該審判外於
    偵查中以被告或證人身份向檢察官所為具有證據能力之陳述
    ，雖屬傳聞證據之例外，仍屬未經合法調查之證據，不得作
    為認定犯罪事實之判斷依據（最高法院96年台上字第4064號
    、第3481號判決、98年度台上字第984 號、6387號判決參照
    ）。
  (二)查被告庚○○、甲○○、丙○○、己○○對於共同被告甲○○、丙○○、己○○、辛○○、庚○○於審判外之陳述內容
    有所爭執；本院乃於99年1 月25日，依職權以刑事訴訟法及
    第287 條之1 第2 項，認彼等利害相反，而有保護被告權利
    之必要，裁定分離調查證據，並依聲請按同法第287 條之2
    規定，以甲○○、丙○○、己○○、辛○○、庚○○為證人
    ，進行交互詰問。而庚○○、甲○○、丙○○、辛○○於偵
    查中向檢察官所為之陳述及己○○所為之結證，被告庚○○
    、甲○○、丙○○、己○○及指定辯護人均未釋明其有上開
    例外情形，本院並依職權審酌上開陳述之外部附隨環境或條
    件，即其當時陳述時之偵查筆錄製作之原因、過程及其功能
    等加以觀察其信用性，並無顯不可信之情況（最高法院96
    年台上字第3070號判決參照），且其後於審判中經其等之辯
    護人進行反詰問，亦給予庚○○、甲○○、丙○○、己○○
    對質之機會，應認具有證據能力。
五、被告丙○○警詢陳述，不得作為認定被告庚○○、甲○○犯
    罪事實之證據；被告己○○警詢陳述，不得作為認定被告庚○○、丙○○犯罪事實之證據；被告辛○○警詢陳述，不得
    作為認定被告庚○○、甲○○、丙○○犯罪事實之證據：
  (一)按被告以外之人，於審判外之言詞或書面陳述，除法律有規
    定者外，不得作為證據，刑事訴訟法第159 條第1 項定有明
    文。
  (二)查被告丙○○、己○○、辛○○警詢之陳述，係被告以外之
    人於審判外之言詞陳述，而為傳聞證據，依上開說明，原則
    上係屬無證據能力之證據；又被告丙○○之陳述對於被告庚○○、甲○○所涉犯罪事實，被告己○○之陳述對於被告庚○○、丙○○所涉犯罪事實，被告辛○○之陳述對於被告庚○○、甲○○、丙○○所涉犯罪事實，均無同法第159 條之
    2 、第159 條之3 所載例外可取得證據能力之情形，故無證
    據能力。
六、按被告以外之人於審判外之陳述，雖不符前4 條之規定，而
    經當事人於審判程序同意作為證據，法院審酌該言詞陳述或
    書面陳述作成時之情況，認為適當者，亦得為證據，刑事訴
    訟法第159 條之5 定有明文；故當事人如放棄對原供述人之
    反對詰問權，於審判程序表示同意該等傳聞證據可作為證據
    ，除法院認該傳聞證據欠缺適當性外，自可承認其證據能力
    。經查，除前述一至五以外，關於本案屬於審判外陳述之傳
    聞證據，公訴人、被告、辯護人於審判程序均同意作為證據
    （見本院卷第342 頁），且經本院審酌該證據作成情況均無
    不適當之情形，是依上開規定，認得作為本案證據。
貳、實體部分：
一、被告庚○○持有大麻種子部分：
    此部分犯罪事實，業據被告庚○○坦承不諱，並有大麻種子
    2 顆可證（總重1.201 公克；原扣案7 顆，總重2.488 公克
    ，經送行政院衛生署管制藥品管理局鑑定抽驗其中5 顆，僅
    剩餘2 顆。），足見庚○○此部分之自白係與事實相符，堪
    予採信。是庚○○持有大麻種子犯行事證明確，應依法論科
    。
二、被告庚○○、甲○○販賣、運輸、走私管制之第三級毒品物
    品進口部分：
    訊據被告庚○○、甲○○均矢口否認有何上述犯行，庚○○
    辯稱：我沒有參與運輸走私系爭愷他命，我只是答應「家齊
    」寄放之要求，而把系爭愷他命帶回住處，並將所知關於系
    爭愷他命之消息轉告丙○○，及依甲○○指示，將愷他命1
    包交給己○○，實際上，我對於系爭愷他命並無決定及處理
    權云云，甲○○則辯稱：我雖然有到大陸廣州試貨，但後來
    因為品質不佳，並沒有將該批愷他命運輸走私來台，而查獲
    當天交付予己○○之愷他命，是為了抵償之前積欠己○○之
    債務，至於丙○○部分，則是庚○○自行聯繫、交付的，與
    我無關云云。經查：
  (一)被告庚○○、甲○○與「家齊」彼此分工，共同自大陸地區
    販入而走私運輸愷他命來台之事實：
  1.業據甲○○於警詢、偵查、審理時供證稱：走私運輸愷他命
    來台的主謀是「家齊」，價格也是由他接洽的，我是經「家
    齊」指示前往大陸試貨，庚○○則負責在台灣接應，並跟我
    共同處理；這一批進口來台的13公斤愷他命，是我在97年10
    月份去大陸廣東試貨的，看完後我有回報「家齊」，他就跟
    我說要購買的數量並要我轉告庚○○，我打電話給庚○○說
    明購買數量，接著就有大陸人把愷他命交給我，之後我就再
    等另外一個大陸人過來把愷他命收走，就沒有我的事了，我
    沒有經手付款，也不知道愷他命如何進來台灣的等語明確（
    見偵(二)卷第63、64至66、271 、272 、330 頁、本院卷第20
    5 頁反面），核與庚○○於偵訊時所自承：「家齊」有邀約
    我一同自大陸地區走私運輸愷他命來台，嗣後並交付系爭愷
    他命給我；愷他命價格是「家齊」聯絡，甲○○則是去大陸
    確認愷他命品質；系爭愷他命「家齊」說是走私來台的等語
    （見偵(二)卷第54、268 、270 頁、本院卷第194 頁反面、19
    5 頁反面），及載明甲○○係於97年10月21日出境，97年11
    月15日入境之入出境資料查詢紀錄均相符（見偵(二)卷第354
    頁）。
  2.扣案如附表編號2 至4 之白色晶體共13包經送請內政部警政
    署刑事警察局以氣相層析質譜分析法、核磁共振分析法鑑驗
    結果，均含第三級毒品愷他命成分（驗前總淨重12963.35公
    克，驗後總淨重12962.98公克）等情，有該局97年12月15日
    刑鑑字第0970180708號鑑定書1 紙附卷可稽（見偵(二)卷第29
    1 、292 頁），且有庚○○尋找大陸地區愷他命貨源以供甲○○前往試貨之通話，即與被告丙○○通聯之97年10月29日
    下午3 時42分，內容為：「庚○○（下稱曾）：在欠啦。」
    「丙○○（下稱吳）：啊！」「曾：欠！」「吳：對啦。」
    「曾：說到這個我就整個火大好不好。」「吳：他們還要延
    就對了。」「曾：都沒東西好不好。」「吳：真的假的啦。
    」「曾：廢話。連那邊都沒有喔。」「吳：啊要怎麼辦。」
    「曾：沒有啊，他還去。」「吳：啊大胖（即甲○○），大
    胖的。」「曾：沒有啊。他都每個地方都跑啊。啊他現在要
    跑去，好像要跑去四川找的樣子。」……「吳：我問我朋友
    啊。」……「曾：他有嗎？」「吳：我可以問啊。」……「
    吳：有需要我去問嗎？」「曾：好啊。」……「吳：看怎樣
    我跟你聯絡。」「曾：好啊，你幫我問看看啊」，及同日下
    午3 時48分，內容為：「吳：他說這兩天啦。」「曾：這兩
    天怎樣？」「吳：他幫我問一下啦。」「曾：幫我問。」「
    吳：啊？」「曾：幫我問，要問對方的聯絡方式喔！」……
    「曾：沒有耶，啊你，不然電話啊，我們自己聯絡啊，說誰
    介紹就好了啊！」「吳：我到時候確定那邊有我再跟你說，
    再過去找他就好了。」，與同日晚間6 時8 分，內容為：「
    吳：他已經接洽到了。到時他會詳細情形會跟我朋友說，說
    完OK。啊叫大胖（即甲○○）過去找他啊。」「曾：啊他現
    在那邊有嗎？」「吳：有啊。」「曾：確定？」「吳：嗯，
    啊現在就是詳細情形他那邊先... 他明天晚上他那邊的人，
    他那邊是蘆洲的啦。」……「吳：啊那邊最大的啦。」「曾
    ：他們都是跟珠海那邊接洽的就對了啦。」「吳：不是。」
    「曾：啊不然咧？」「吳：珠海再過去啦，在隔壁。」「曾
    ：哪邊？」「吳：惠州啊，等一下喔，喂。」「曾：喂，啊
    他們現在惠州那邊有就對了喔。」「「吳：嗯，啊他是跟他
    約明天。」「曾：嗯。」「吳：他那邊的角頭，角頭有沒有
    。」「曾：嗯。」「吳：要找我朋友過去吃飯啦。啊說完。
    大陸說完，事情說完有沒有。」「曾：嗯。」「吳：行情說
    完。他會打給我，我再跟你說。再看大胖什麼時候要去找他
    。後天... 。」「曾：沒有啊。你也要看價錢啊。」「吳：
    對啊，暸解啊，啊現在就是明天晚上啊。明天晚上價錢說完
    他會跟我說。」之通聯監聽譯文3 則在卷（見偵(二)卷第155
    至158 頁），及庚○○交付予丙○○、己○○之愷他命2 包
    、在庚○○處查獲之愷他命11包扣案可證，足見被告庚○○
    、甲○○確有共同自大陸地區販入而走私運輸屬於管制物品
    之第三級毒品愷他命來台之事實無訛。
  3.被告庚○○雖辯稱並未參與走私、運輸，僅單純受寄放愷他
    命云云；被告甲○○則辯稱去大陸試的那批愷他命品質不好
    ，所以最後並未進口來台云云。然查：
    系爭愷他命乃庚○○於97年11月22日11時許攜至甲○○租
      屋處，與甲○○、「家齊」共同分裝完畢後再與「家齊」
      一起帶走，嗣攜回住處等情，業據甲○○於警詢、審理時
      分別供證明確（見偵(二)卷第66頁、本院卷第202 頁），並
      有庚○○與「阿亮即梁介亮」之男子，於97年11月22日上
      午11時46分通聯時稱：「剛我在小胖他們家。... 我跟胖
      子還有他哥在弄東西啊。」之監聽譯文1 則可佐（見偵(二)
      卷第184 頁），雖庚○○否認上情並辯稱當日係在甲○○
      家中吸食愷他命云云，然關於如何取得系爭愷他命，庚○○初稱：是「家齊」要我到新生北路、錦州街附近公園跟
      一個陌生男子拿的云云（見偵(二)卷第45、53頁），嗣改稱
      ：是「家齊」拿到我住處樓下給我的云云（見偵(二)卷第40
      3 頁），審理時復改稱：是「家齊」叫一個陌生男子拿到
      我家雜貨店給我的云云（見本院卷第189 頁反面、193 頁
      反面），前後不一，已難信為真實，況其所辯又與甲○○
      前開所證相違，是關於上情，自應認以甲○○始終一致之
      供證為可信；則被告庚○○既有參與系爭愷他命之分裝，
      顯然並非不知情之單純受寄者，堪予認定。
    被告甲○○已供稱查獲之愷他命係其赴大陸試貨後走私來
      台等語，業如前述，則其嗣於第2 次偵訊及本院審理中翻
      異前詞，已難認可信。況：
    (1)依被告庚○○與丙○○97年11月14日下午4 時53分通話之
      監聽譯文內容（見偵(二)卷第165 、166 頁）：「吳：啊高
      雄小姐（即愷他命）要先借我用喔。」「曾：我知道啊，
      試用喔？」「吳：對啊，不然你還是要拿給我用啊。」「
      曾：這樣! 」「吳：我不管啦，我現在被人家踩的很緊，
      我很不爽。」「曾：什麼多硬啦？」「吳：啊？」「曾：
      多硬？」「吳：跟我拿4 啊。那我們的呢？」「曾：都去
      『我的人』那邊了啦，你是聽不聽不懂喔。」「吳：對啊
      。」「曾：就還在那邊啦，他的小姐都帶到我那邊去了。
      」「吳：瞭解、暸解。」……「曾：胖子明天就回來了。
      」「吳：喔! 我暸解了，那看怎樣，晚上我再給你消息。
      」「曾：最好是要啦。」「吳：好啦。」「曾：不然你明
      天曠職啦。」「吳：曠職我很難過。」「曾：我分給你的
      ，會比你上班賺得還少嗎？」「吳：我盡量去處啦，好不
      好，我一定處理得很漂亮，好不好。」，及被告庚○○於
      偵訊時解釋上揭譯文所供：97年11月14日下午4 點53分我
      和丙○○聯絡，丙○○說「那我們的呢？」，我說「都去
      我的人那了啦邊，你聽不懂喔？」，是指愷他命還在大陸
      ；另外，我說「就還在那邊啦，他的小姐都帶到我那邊去
      了。」是指愷他命已經交到「家齊」大陸那邊的人手上，
      還沒回台灣；又「胖子」是指甲○○等語（見偵(二)卷第26
      8 頁），足見上開通聯時，被告甲○○已在大陸地區販入
      系爭愷他命並交到庚○○及「家齊」同夥之大陸人士手中
      。
    (2)再由庚○○與被告丙○○磋商交易愷他命價格時稱：「因
      為他們那都是鴻仁跟地堂的東西。都是『胖子』的啦。..
      . 對啊，他還要回那邊的，還要回200 多萬給『對面』。
      ... 你知道本錢多少嗎？28。... 因為那個小姐。是他們
      先出錢的，這邊的先出錢喔。交通這邊出喔。那變成說，
      他們人在那邊，問題是他小姐，完全交給『胖子』處理，
      問題是他們賣的價錢，他們就是開28，根本就沒什麼本錢
      ，可以跟他們談，除了28以外，他們這條線。是『台灣一
      個人牽的』，那個人又要拿紅包，那個人又要拿20。」之
      97年11月21日下午2 時55分監聽譯文（見偵(二)卷第172 至
      174 頁），及稱：「好啊！就一批嘛，一組小姐嘛。我盡
      量幫你那個啦，因為他們有個底在，而且這次很複雜，被
      『對面』凹得很沒理。... 你看31的話，一組賺3 塊。成
      本價，我現在是報老實的成本價，沒有虛報喔。你看一組
      才賺3 塊，這樣才36，你想看看、他還要花1 個10萬元的
      紅包喔。你知道我們交通，多花多少嘛？交通多花了，5
      萬5 乘於5 是多少？多花快到30。」之97年11月21日下午
      2 時55分監聽譯文（見偵(二)卷第176 至178 頁），可見綽
      號「胖子」之甲○○非但有參與其中，且屬於主要執行者
      ；又系爭愷他命確實是來自大陸地區，才會需要如此高額
      之交通運輸費用。是被告庚○○辯稱扣案愷他命來自台灣
      南部而非大陸地區，又其並未參與販入云云，甲○○辯稱
      其試貨後並未販入愷他命云云，俱非屬實。
    依被告庚○○與丙○○97年11月17日下午2 時36分通話之
      監聽譯文內容（見偵(二)卷第167 、168 頁）：「曾：搞了
      一個大烏龍。」……「吳：怎麼說？」「曾：這說起來要
      很長，早上才在那邊被人家搞到磅去。」「吳：被人家搞
      到磅去？」「曾：對啊，就『大胖在顧』。」「吳：怎麼
      說？」「曾：就... 那個... 」「吳：烏龍無所謂啦。」
      「曾：南北部小姐有沒有？」「吳：嗯。」「曾：都已經
      上『飛機』了。」「吳：嗯。」「曾：然後他們跟我講拉
      下來了啦。」「吳：嗯。」「曾：嗯，然後還說好了，我
      以為OK了，我就跟他們講，結果是在那邊被拉下來。」「
      吳：拉下來了？」「曾：對啊。在那邊上那個... 上車的
      時候被拉下來的。」「吳：為什麼？」「曾：因為那台車
      故障？開會有危險性，所以被『那邊的海關』拉下來。」
      「吳：是喔。」「曾：... 那邊說拉下來，跟這邊講，啊
      這邊跟我講，害我昨天叫他們趕快去湊... 。」「吳：那
      後面呢？」……「曾：應該這幾天啦。」，可見前開通聯
      當天，庚○○、甲○○已利用不詳之人將系爭愷他命夾帶
      上飛機，準備私運來台，庚○○原先接到愷他命已下機之
      通知，誤認已運抵來台，嗣後方知因飛機故障，仍留在大
      陸地區，乃與甲○○繼續處理走私運輸愷他命來台事宜，
      並告知丙○○愷他命應該過幾天會運抵。是被告庚○○、
      甲○○既均有參與系爭愷他命自大陸空運來台之處理、聯
      絡事宜，顯難信被告庚○○關於「係單純受寄放愷他命者
      」，及被告甲○○關於「對愷他命走私運輸入台不知情」
      之辯解為真。
    依被告庚○○與丙○○97年11月21日下午2 時26分通話之
      監聽譯文內容（見偵(二)卷第169 頁）：「曾：喂！那個，
      北部的小姐有沒有。」「吳：嗯？」「曾：已經回來了，
      看你有沒有要選，要就要趁早一點，不然就沒有了。」「
      吳：南部的呢？」「曾：南部的，可能... 沒意外的話，
      是今天晚上，因為現在南部小姐，已經上來到台北了，早
      上的時候稍微去延誤到。」「吳：那要明天晚上喔？」「
      曾：今天晚上。」「吳：我說南部的喔。」「曾：對。」
      「吳：是喔。」「曾：他們已經上來台北，已經在等了，
      他們說早上南部那邊有延誤到，跟他們老闆說不攏。」，
      兩人於同日下午3 時39分通話之監聽譯文內容（見偵(二)卷
      第178 頁）：「曾：晚上還不一定啦，反正我好的話，我
      會馬上打給你，北部是已經確定了，北部的都已經去宿舍
      住了。」「吳：是喔。」「曾：剩下南部了，南部的也上
      來台北了，是說有點耽誤到啦，老闆談不攏。」「吳：是
      喔。」「曾：那也是沒意外應該OK啦。」「吳：喔！好啦
      、好啦。」「曾：我朋友跟跟小姐有講到話了，接洽了，
      只是說他們那邊有點問題，現在出不出來。」「吳：是喔
      。」「曾：贖金不夠啦，不放人啦。」……「曾：OK ！
      OK！我盡量幫你喬啦。」「吳：好啦！好啦。」「曾：好
      啦！晚上再聯絡！BYE ！」；兩人於翌日凌晨1 時7 分通
      話之監聽譯文內容（見偵(二)卷第179 頁）：「曾：怎麼說
      ！要明天早上。」「吳：都準備好在等了。」「曾：沒辦
      法呀。」「吳：確定有？」「曾：剛剛有人擋著。」「吳
      ：是喔？」「曾：就跟你說，小姐都已經來了。」「吳：
      我知道呀。」「曾：剛才有人擋著，沒辦法。」「吳：是
      喔。」「曾：我明天打給你。」，及被告庚○○於偵訊時
      解釋前揭譯文所供：97年11月21日下午2 點26分許，我跟
      丙○○說「北部小姐回來了，你有沒有要選，要選就快一
      點」，是指搖頭丸已經回來，在地堂那邊，而所謂「南部
      小姐」是指愷他命等語（見偵(二)卷第268 、269 頁），可
      見最遲於97年11月21日下午，系爭愷他命即已私運來台，
      僅因金錢問題尚未到達庚○○手中，故庚○○與丙○○乃
      相約翌日再聯絡。復由庚○○與「阿亮」之男子，於97年
      11 月22 日上午11時46分通聯時稱：「剛我在小胖他們家
      。... 我跟胖子還有他哥在弄東西啊。... 你現在... 你
      順便找看看有沒有人那個小姐要一組的。... 嗯，整組的
      ，你看有沒有人，我現在這邊有13組（南部小姐）。...
      晚上我會打給你們啦，你們再過來我老地方找我，你知道
      我老地方在哪嗎？」之監聽譯文1 則（見偵(二)卷第184 、
      18 5頁），及嗣於同日晚間在庚○○住處扣得系爭愷他命
      13 包 等情，恰可佐證扣得系爭愷他命13包即為庚○○、
      甲○○等人共同自大陸販入而走私運輸來台者。足見，被
      告庚○○、甲○○關未參與此部分犯行之供證，俱與事實
      不符，自無足採。
  (二)庚○○、甲○○及「家齊」共同販賣愷他命予己○○、丙○○之事實：
  1.業據被告庚○○供證稱：「家齊」有跟我說這13公斤愷他命
    的底價是多少，並說如果我多賣就是我賺的。而己○○是由
    甲○○跟他接洽購買愷他命的事並聯絡到場，當天己○○跟
    我拿愷他命的價錢是31萬元，但他沒有現場付錢，甲○○就
    叫我就先拿1 包「家齊」的愷他命給己○○；至於丙○○部
    分當天在現場是由甲○○跟丙○○談交易內容，也是甲○○
    叫我拿愷他命給丙○○的，而丙○○拿愷他命的價錢同樣是
    31萬元，並約定3 天後要把錢給甲○○等語明確（見偵(二)卷
    第46、47、54、267 、270 、403 頁、本院卷第191 、192
    頁反面、193 頁），核與甲○○所供證：97年11月22日晚上
    9 時許，己○○以行動電話撥打我女朋友0000000000行動電
    話，問我那邊有沒有愷他命，我回答說我朋友那邊有，己○○就要我聯絡看看，我用公共電話撥打庚○○0000000000行
    動電話，詢問庚○○在哪裡後，就前往庚○○家巷口，後來
    己○○有跟庚○○買愷他命，並由我要庚○○把愷他命拿下
    來交給己○○，但我沒有聽到庚○○賣給己○○之價格為何
    ，而我也還來不及跟己○○提到價格怎麼算；後來丙○○也
    有到場，庚○○有叫我捲一支愷他命香菸給丙○○吸，然後
    庚○○就丟1 包愷他命進丙○○車內等語（見偵(二)卷第59至
    61、63、272 頁、本院卷第199 頁反面、203 、330 、331
    頁），及己○○所供證：當天是甲○○叫庚○○把愷他命拿
    給我的等語（見偵(二)卷第275 頁、本院卷第209 頁），丙○○所供證：這次交易前1 天，我有打電話給庚○○談購買愷
    他命的事，後來庚○○通知我去拿愷他命，到現場後我則是
    跟甲○○接洽，最後以31萬元購買1 公斤愷他命，但愷他命
    是由庚○○拿給我的等語（見偵(二)卷第335 、336 頁、本院
    卷第218 頁反面、219 頁、221 頁反面、222 頁反面），辛○○所供證：當天是庚○○把愷他命丟進車裡，但是是甲○○在丙○○上車後對他問說「你錢何時要給我」等語（見偵
    (二)卷第337 頁、本院卷第212 、213 、214 頁），與證人即
    負責本案查緝之北部地區巡防局台北機動查緝隊員警戊○○
    於審理時所證：查獲當天晚上，丙○○、「阿亮」都到庚○○葫蘆街住處樓下巷口聚集，我們埋伏一陣子之後，先看到
    己○○騎機車到場，然後庚○○就上樓去拿1 包愷他命給己○○，然後丙○○、丁○○、辛○○共乘自小客車到場，一
    樣由庚○○拿了1 包愷他命放在丙○○車上等語（見本院卷
    第181 頁）均大致相符，堪信為真；則由庚○○供稱：丙○○、己○○都是跟甲○○接洽購買愷他命等語（見偵(二)卷第
    403 頁），及被告甲○○當場與丙○○交涉愷他命之買賣，
    並捲愷他命香菸予丙○○試貨，又詢問丙○○何時付款予伊
    等情，可知被告甲○○確實有參與販賣愷他命之犯行，故其
    辯稱販賣愷他命給丙○○的是庚○○，與其無關云云，即非
    可採。此外，並有庚○○於97年11月21日下午2 時55分、同
    日下午3 時39分，與丙○○談論此次愷他命交易價格、數量
    、是否當場付款、何時付款等細節，並答應丙○○盡量壓低
    價格，內容如下之通聯監聽譯文各1 則（見偵(二)卷第171 至
    179 頁）、案發當晚自己○○、丙○○處分別扣得之愷他命
    各1 包及其鑑定報告（見偵(二)卷第291 頁）可證，足見被告
    庚○○、甲○○均有與「家齊」共同販賣愷他命予己○○、
    丙○○之犯行無訛。
    庚○○與丙○○97年11月21日下午2 時55分監聽譯文（見
      偵(二)卷第171至174頁）：
      曾：說重點！
      吳：對！台北的小姐。
      曾：台北的小姐！怎麼說？
      吳：嗯。
      曾：看你要怎麼說。
      吳：有多少？
      曾：看你要，不要說什麼啦，就是現在市面的。
      吳：市面的幾樣？
      曾：反正就是別問啦，小姐漂亮的，保證拿給你是漂亮的
         。
      吳：保證拿給我漂亮的？
      ……
      吳：嗯？
      曾：幹什麼？反正你錢準備好了，就對了。
      吳：不要準備錢。
      曾：啊？
      吳：不要準備錢。
      曾：不要準備錢？
      吳：哈。
      曾：那可能比較困難啦。
      吳：是怎樣？
      曾：他們要回給別人。
      吳：跟你們沒關係嗎？
      曾：跟我沒關係呀，哪有跟我有關係。
      吳：啊？
      曾：跟我哪有關係，他們是到時候，要匯錢給我，問題沒
          差，我可以幫你喬，要就要趁現在。
      吳：你...我有跟你講了。
      曾：因為他們那都是鴻仁跟地堂的東西。
      吳：都沒你們的？
      曾：就是胖子的啦。
      吳：對啦。
      曾：問題胖子禮拜一要進去關，他不可能去處理那個。
      ……
      曾：對啊！他還要回那邊的，還要回200多萬給對面的。
      吳：是喔？
      曾：對啊。
      吳：你現在就是台北小姐100。
      曾：啊？
      吳：曾：吳：
      吳：台北的小姐！100就好。
      曾：嗯。
      吳：啊。
      曾：好啊！
      吳：下面的500。
      曾：好啊。
      吳：下面的...鄉下。
      曾：好啊、好啊，我跟你說啦。
      吳：嗯？
      曾：晚上的時候。
      吳：嗯？
      曾：晚上的時候，烏賊跟阿亮都會來找我，我晚上忙完後
          。
      吳：嗯。
      曾：我忙完後，我會跟你們說，你們在直接過來找我們，
          直接當面講比較快。
      吳：是喔！不帶錢喔？
      曾：嗯？
      吳：沒有要帶錢喔。
      曾：最好是帶一些。
      吳：那價格？
      曾：價格就是...
      吳：你目前也要給我知道。
      曾：那就是幫你喬。
      吳：問題是。
      曾：啊？
      吳：價格要讓我知道呀，對啊！
      曾：喂！
      吳：喂！
      曾：喂！
      吳：你也要有個底呀。
      曾：我跟你說不超過31。
      ……
      曾：我說不超過31啦。
      吳：哈。
      曾：這次我跟你講，這次真的沒利潤。
      吳：你不要在那邊撒嬌了。
      曾：沒有啊！那跟我沒關係呀，我跟你說你都不相信，我
          會騙你這個嗎？
      吳：好啦！我瞭解啦。
      曾：你知道本錢多少嗎？
      吳：本錢多少？
      曾：28。
      吳：哪有可能！
      ……
      曾：因為那個小姐。
      吳：嗯？
      曾：是他們先出錢的，這邊的先出錢喔。
      吳：嗯。
      曾：交通這邊出喔。
      吳：嗯。
      曾：那變成說，他們人在那邊，問題是他小姐，完全交給
          胖子處理，問題是他們賣的價錢，他們就是開28，根
          本就沒什麼本錢，可以跟他們談，除了28以外，他們
          這條線。
      吳：嗯？
      曾：是台灣一個人牽的，那個人又要拿紅包，那個人又要
          拿20，你等我一下喔，我接插撥。
    庚○○與丙○○97年11月21日下午3 時39分監聽譯文（見
      偵(二)卷第174 至179頁 ）：
      吳：沒辦法幫我喬嗎？
      曾：有限！坦白說真的有限。
      吳：怎麼說有限。
      曾：因為他們成本太高了。
      吳：是喔！
      曾：成本太高了。
      吳：你別跟我說成本，當初都說有辦法。
      曾：你不能用當時，我不知道怎麼跟你講。
      吳：好啦！你現在跟我說好啦。
      曾：啊？
      吳：你就說晚上有，就是了嘛。
      曾：對啊！我跟你說，能幫你喬的就幫你喬，都是有一個
          底在啦，一定是比外面那個啦，但是不可能真的很那
          個啦，因為畢竟...。
      吳：我知道。
      曾：對啊。
      吳：你先跟我喬好，先用高雄的就好了，高雄小姐。
      曾：嗯。
      吳：高雄小姐！你幫我喬好，再跟我講好了。
      曾：嗯。
      吳：到時候。
      曾：嗯。
      吳：我應該會帶人過去。
      曾：你是要整批的還是挑一半而已？
      吳：不是都一樣價錢嗎？
      曾：不一樣喔。
      吳：為什麼？
      曾：一定不一樣喔。
      吳：怎麼不一樣？
      曾：你如果要整批的，可能還可以再壓一點。
      吳：嗯。
      曾：對啊！你如果要這樣，也差不多是這樣而已，差也差
          不多。
      吳：是喔。
      曾：對啊。
      吳：我現在的意思是，到時候朋友帶去。
      曾：嗯。
      吳：價格都是我跟你喬的。
      曾：我不會跟他喬啊。
      吳：我現在就是說，小姐帶了就要走了。
      曾：嗯。
      吳：那小姐的錢。
      曾：嗯。
      吳：那3 天內給你。
      曾：可以啊。
      ……
      曾：你是要整批的還是怎樣？
      吳：整批的好了。
      曾：整批的？
      吳：嗯。
      曾：好啊！就一批嘛，一組小姐嘛。
      吳：對啊、對啊。
      曾：好啊。
      吳：那你看要怎麼說啊？
      曾：我盡量幫你那個啦，因為他們有個底在，而且這次很
          複雜，被對面凹得很沒理。
      ……
      吳：不知道啦，你現在盡量給我就對了。
      曾：盡量壓啦。
      吳：對啦！不超過31就對了？
      曾：不會，不會超過31。
      吳：那到時我的東西...
      曾：你知道他們那邊，他們上面的，多少嘛？
      吳：多少？
      曾：見面就要33了。
      吳：嗯。
      曾：我說你小姐最少要留3 組給我，這種價格，我無法接
          受，我說你最少，也要給我們這邊那個啊，他們會盡
          量壓給我啦，不能能沒利潤，因為我就跟你說12組小
          姐是那邊的。
      吳：嗯。
      曾：對啊！我們幫他的，也不是我幫的，是胖子幫他的。
      吳：嗯。
      曾：你看31的話，一組賺3塊。
      吳：嗯。
      曾：成本價，我現在是報老實的成本價，沒有虛報喔。
      吳：嗯。
      曾：你看一組才賺3 塊，這樣才36，你想看看、他還要花
          1 個10萬元的紅包喔。
      吳：嗯。
      曾：你知道我們交通，多花多少嘛？
      吳：是呢。
      曾：交通多花了，5 萬5 乘於5 是多少？
      吳：5 萬5 乘於5，25、25，275吧。
      曾：多花快到30。
      ……
      吳：是喔！那現在差不多要多久，因為我晚了，人要找一
          找了。
      曾：晚上還不一定啦，反正我好的話，我會馬上打給你，
          北部是已經確定了，北部的都已經去宿舍住了。
      吳：是喔。
      曾：剩下南部了，南部的也上來台北了，是說有點耽誤到
          啦，老闆談不攏。
      吳：是喔。
      曾：那也是沒意外應該OK啦。
      吳：喔！好啦、好啦。
      曾：我朋友跟跟小姐有講到話了，接洽了，只是說他們那
          邊有點問題，現在出不出來。
      吳：是喔。
      曾：贖金不夠啦，不放人啦。
      吳：嗯。
      曾：對啊。
      吳：那現在就是我跟你說的，那OK的話，我人帶過去，小
          姐我帶走。
      曾：嗯。
      吳：那到時看怎樣...
      ……
      曾：我說他們沒現金是嗎？
      吳：我現在就是算，我現在給他們，我拿小姐給他們。
      曾：喔！你要出給他們喔！
      吳：嗯！我現金要跟他們收，我出去後3 天後就給你了。
      曾：好啊、好啊！那個見面在那個，因為畢竟那個，我說
          他禮拜一就要進去了。
      吳：嗯。
      曾：沒關係啦，那我再喬啦。
      吳：對啊！好嗎？
      曾：OK！OK！我盡量幫你喬啦。
      吳：好啦！好啦。
      曾：好啦！晚上再聯絡！BYE！
  2.被告甲○○雖辯稱交付己○○之愷他命係為抵債所用，而交
    付丙○○愷他命與其無關云云，被告庚○○則辯稱係聽從甲○○指示所為，且未賺取差價云云。然查：
    關於積欠債務之對象、緣由、金額，及為何收受愷他命1
      包，己○○本身之供證即已前後不一，初於警詢時稱：因
      為甲○○很久前跟我借22萬元沒有還，而且他曾提過如果
      他沒有現金還我，會用相同價值的東西用來抵債，所以我
      認為他拿愷他命1 包給我是要抵償之前欠我的債務云云（
      見偵(二)卷第82頁，雖不得用於證明庚○○犯行部分，但仍
      得引為彈劾證述憑信性之用，附此敘明。）；嗣於偵查中
      結證卻稱：甲○○欠我30萬，剩下22萬，所以拿愷他命抵
      債云云（見偵(二)卷第275 頁）；又改稱：因為甲○○欠我
      錢沒有寫借據，就說要我先把愷他命拿回去作為抵押云云
      （見偵(二)卷第319 頁）；復供證稱：甲○○於97年3 月跟
      我借30萬，他說4 個月後要還，但期間只還了8 萬元，剩
      下22萬都沒有還，所以拿愷他命給我抵債云云（見本院97
      年度聲羈更一字卷第18頁、本院卷第207 頁反面）；另於
      本院審理時證稱：甲○○於97年6 、7 月說要搬家而向我
      借30萬，彼此有約定1 個月3 萬元的利息，並說好3 個月
      還清，後來他只有還我8 萬元，在交給我愷他命那天，甲○○實際上應該要還我39萬元云云（見本院卷第210 頁）
      ，皆互不相符，難信為真；更與甲○○所供：因為我欠己○○他老闆錢，也沒給利息，己○○幫我處理，我欠己○○20多萬，拿愷他命給他是要他看東西好不好，沒有要給
      他抵債的意思云云（見偵(二)卷第329 、330 頁），及所證
      ：我欠己○○本金20幾萬，利息我不知道怎麼算，所以欠
      到案發時要給他多少我也不知道，我跟己○○說，愷他命
      你先拿回去試試看好不好，我的意思是如果他覺得洞悉好
      的話，要給他抵債云云（見本院卷第198 、204 頁反面）
      均不符，自無從信兩人關於積欠債務故交付愷他命之辯解
      為真。
    況依被告甲○○於97年10月4 日上午10時44分，持門號00
      00000000行動電話，撥打己○○持用之門號0000000000號
      行動電話之通聯監聽譯文所示（見偵(二)卷第230 頁）：「
      己○○（下稱郭）：你有打給我喔？」「甲○○（下稱何
      ）：怎麼了？」「郭：原本想說看你那邊『錢』調到了沒
      有？」「何：調到啦！」「郭：調到囉？」「何：嗯。」
      「郭：是喔？你調多少？」「何：啊？」「郭：你跟誰調
      ？」「何：一樣啊！」「郭：是喔，那我之後要找你拿嗎
      ？」「何：啊？」「郭：我說，我之後要進行的話，找你
      『借』嘛？」「何：那你昨天有去找他借嗎？」「郭：他
      說他沒空啊！」「何：喔，好啦，對啦！」「郭：那我就
      對你就好了啊！」「何：好。」「郭：OK。」……「何：
      那我的錢哪時候還啦？」「郭：我知道，他說他很對不起
      你，他知道，他現在盡量湊出來給你。」「何：好啦！」
      「郭：利息多少？」「何：26吧！」「郭：26喔！OK、OK
      ，好BYE 。」，明顯係己○○向甲○○懇求借款，並提及
      甲○○出借予他人之另一筆款項之返還及利息給付事宜，
      而與其等辯稱甲○○自97年6 、7 月至11月間，尚欠己○○20至39萬元（甲○○、己○○就金額部分辯解不一）債
      務，無力返還云云，截然不同。則由甲○○、己○○上開
      通聯時，應未思及彼此通話內容已遭監聽日後將被提出作
      為證據，而無作假可能；佐以兩人自身辯解歧異，互核不
      符之情，應認以監聽譯文較為可採。足見被告甲○○與己○○關於欠債而交付愷他命之辯解，委無可採，被告己○○係向被告甲○○、庚○○等購買愷他命1 包，係屬無疑
      。
    依被告庚○○與「阿亮即梁介亮」之男子，於97年11月22
      日上午11時46分通話之監聽譯文內容（見偵(二)卷第184 、
      185 頁）：「曾：你現在你…順便找看看有沒有人那個小
      姐要一組的？」「梁介亮（下稱亮）：要下組的喔？」「
      曾：要下一組的。」「亮：一組的？」「曾：嗯，整組的
      ，你看有沒有人，我現在這邊有13組。」「亮：13？組？
      」「曾：對。」「亮：南部小姐？」「曾：對。」「亮：
      南部小姐，好，我問看看。」「曾：晚上晚上... 晚上我
      會打給你們啦，你們再過來我老地方找我，你知道我老地
      方在哪嗎？」「亮：廢話，OK。」，及被告庚○○於偵訊
      時解釋前揭譯文所供：查獲當天我是跟朋友梁介亮說，我
      這邊有13公斤愷他命，看他朋友有沒有人要買等語（見偵
      (二)卷第269 頁），再參酌被告庚○○供稱「家齊」於查獲
      前1 個月即有告知可出售系爭愷他命賺差價等語，又系爭
      愷他命為庚○○與甲○○、「家齊」等人共同自大陸購入
      走私來台，業如前述，可見被告庚○○在查獲當天上午即
      有共同出售系爭愷他命牟利之意圖及舉動，才會以電話向
      梁介亮兜售。而系爭愷他命之成本為每公斤28萬元，已經
      庚○○於審理時證述明確（見本院卷第192 、195 頁、19
      4 頁反面），並有庚○○於97年11月21日下午2 時55分、
      同日下午3 時39分，與丙○○通話時稱：「你知道本錢多
      少嗎？28。... 你看31的話，一組賺3 塊。」等語之監聽
      譯文2 則在卷可憑（見偵(二)卷第173 、177 頁）；惟被告
      庚○○卻以31萬元之價格出售，並聽從甲○○所言將愷他
      命交付予己○○（見庚○○97年11月23日偵訊筆錄，即偵
      (二)卷第270 頁），並於交易前一天下午，與丙○○談論確
      定此次愷他命交易之價格、數量、是否當場付款、何時付
      款等細節，並答應丙○○盡量壓低價格（見偵(二)卷第171
      至179 頁之通聯監聽譯文），足見庚○○有參與販賣愷他
      命予己○○、丙○○，並對買賣價格有相當決定權，且與
      被告甲○○、「家齊」共同賺取每公斤3 萬元之差價，已
      甚為明確。是其上開所辯，顯與事實不符，亦無足採。
  (三)綜上所述，被告庚○○、甲○○所辯俱與事實不符，尚難採
    信。從而，其等所涉販賣、運輸、走私管制之第三級毒品愷
    他命之犯行，事證明確，均應依法論科。
三、被告丙○○販賣第三級毒品部分：
    訊據被告丙○○矢口否認有何上述犯行，辯稱：我購買愷他
    命1 包是為了自己吸食之目的，因為大量購入價格上較為便
    宜，並非是為了營利之目的云云。然查：
  (一)被告丙○○於偵查中已自承：我當天是跟庚○○以1 公斤31
    萬元買愷他命1 包，打算以1 公斤33萬元賣出，我只做轉手
    賺中間差價；我有問，看誰需要，大家都說要看貨，而還沒
    找到買主，我是要等轉手後錢到手，再把錢給庚○○等語（
    見偵(二)卷第273 、274 頁），核與其於審理時所證（見本院
    卷第220 頁及反面），及庚○○於偵查中所供：丙○○有要
    我幫他去問問看有沒有愷他命，說如果有的話他們再過手轉
    賣，1 公斤可以賺1 、2 萬元等語（見偵(二)卷第269 頁）均
    相符，堪予採信。
  (二)又依被告丙○○於97年11月21日下午3 時39分與庚○○通聯
    時所稱：「高雄小姐！你幫我喬好，再跟我講好了。到時候
    。我應該會帶人過去。……我現在的意思是，到時候朋友帶
    去。價格都是我跟你喬的。我現在就是說，小姐帶了就要走
    了。那小姐的錢。那3 天內給你。」等語（見偵(二)卷第175
    頁），及於同日下午3 時39分與庚○○通聯時所稱：「我現
    在就是算，我現在給他們，我拿小姐給他們。嗯！我現金要
    跟他們收，我出去後3 天後就給你了。」等語（見偵(二)卷第
    17頁）；及丙○○於97年11月22日下午2 時53分與庚○○通
    聯得知庚○○已取得愷他命後（見偵(二)卷第181 頁通聯譯文
    ），隨即於97年11月22日晚間7 時14分撥打門號0000000000
    號行動電話，稱：「看你那邊有沒有欠小姐的。沒有啦！要
    拿小姐給你看。南部的小姐。對啊！你晚一點的時候，有要
    上台北嗎？看有沒有興趣，我再拿給你看。」等語（見偵(二)
    卷第181 、182 頁），可知被告丙○○確實係以轉手愷他命
    轉取差價，才會向庚○○表示要帶人過去看愷他命，等向他
    們收取現金後，再支付價金給庚○○，隨後也才會打電話表
    示要拿愷他命給人看；佐以，庚○○於97年11 月14 日下午
    4 時53分，與被告丙○○商議本次愷他命交易時，對丙○○
    稱：「我分給你的，會比你上班賺得還少嗎？」等語（見偵
    (二)卷第166 頁），足見丙○○本次向庚○○購買愷他命係意
    在營利無訛。
  (三)綜上，被告丙○○係意圖營利而販入附表編號3 所示之愷他
    命1 包，堪予認定；其辯稱係為自己吸食之用而購買，顯屬
    卸責之詞，無以採信。從而，被告丙○○販賣第三級毒品愷
    他命犯行事證明確，應依法論科。
四、被告己○○販賣第三級毒品部分：
    訊據被告己○○矢口否認有何上述犯行，辯稱：我購買愷他
    命1 包是為了自己吸食所用，因為大量購入價格上較為便宜
    ，並非是為了營利之目的云云。然查：
  (一)被告己○○於97年11月22日晚間10時45分許，在庚○○住處
    樓下，以31萬之價格，向庚○○、甲○○購買如附表編號3
    之愷他命1 包（驗前淨重988.28公克，驗後淨重988.17公克
    ），嗣於同日23時10分許，在臺北市士林區○○○路○ 段15
    7 號前，遭員警攔停搜索而於機車置物箱內扣得上述毒品愷
    他命1 包等情，業如前述（詳見理由貳二(二)1.及2.），
    並有前述愷他命1 包扣案可證，堪信為真。又此愷他命1 包
    經送請內政部警政署刑事警察局以氣相層析質譜分析法、核
    磁共振分析法鑑驗結果，係含第三級毒品愷他命成分，且驗
    前淨重988.28公克，驗後淨重988.17公克，純度約98％，驗
    前純質淨重約968.51公克等情，有該局97年12月15日刑鑑字
    第0970180708號鑑定書1 紙附卷可參（見偵(二)卷第291 頁）
    。
  (二)被告己○○雖辯稱係先前借款予被告甲○○，甲○○無力償
    還，乃交付前述愷他命1 包云云，惟其所辯並非屬實等情，
    已如前述（詳見理由貳二(二)2.），自無可採信。況依據
    Clarke's Isolation and Identification of Drugs第二版
    記載，一般施用劑量為體重每公斤1 至4.5 毫克，另依據Di
    sposition of Toxic Drugs and Chemicals in Man 一書第
    五版記載，有3 名成人使用愷他命靜脈注射或肌肉注射900
    至1,000 毫克後致死案件，此有行政院衛生署管制藥品管理
    局關於「每人每日服用愷他命之最大量為何」之93年12月10
    日管檢字第0930011789號回函及關於「一般人施用愷他命之
    劑量等相關事宜」之93年9 月13日管檢字第0930008405號回
    函可按。則以一般體重80公斤之人計算，其每日最大施用劑
    量應僅80到360 毫克（即0.08到0.36公克），而被告己○○
    於警詢供稱每日約施用2 、3 公克（見偵(二)卷第83頁），於
    審理時證稱每日施用20至30公克（見本院卷第210 頁反面）
    ，均超出前揭函文所示之每人每日服用愷他命之最大量許多
    ，甚至是上述致死劑量之100 倍，所辯顯然與醫學數據不符
    ，尚難採信。且若依前開體重80公斤之人每日最大施用劑量
    0.08到0.36公克計算，被告己○○購買之愷他命須連續吸食
    2690至12106 天（即純質淨重968.51 ÷0.36 ＝ 2690.3 至
    968.51÷0.08＝12106.37），即7 年餘至33年餘，才能用畢
    ，則以被告己○○囤積本案純質淨重高達968.51公克，而可
    供施用約7 年餘至33年餘之愷他命，顯與單純供自己施用之
    情形有別，堪認其之所以一次購入如此大量之愷他命係意在
    供販賣以營利，至為明確。
  (三)是被告己○○前開所辯，顯屬事後卸責之詞，難以採信。其
    意圖營利而販入第三級毒品愷他命之犯行事證明確，應依法
    論科。
五、按行為後法律有變更者，適用行為時之法律，但行為後之法
    律有利於行為人者，適用最有利於行為人之法律，刑法第2
    條第1 項定有明文。查被告行為後，毒品危害防制條例第4
    條、第11條、第11之1 條、第17條、第20條、第25條條文，
    業於98年5 月20日經總統華總一義字第09800125141 號令公
    佈，並於98年11月20日生效施行（參酌98年6 月8 日法務部
    法檢字第0980802279號函依同條例第36條規定，修正條文自
    公佈後6 個月施行）。其中：該條例第4 條第3 項於修正前
    係規定：「製造、運輸、販賣第三級毒品者，處5 年以上有
    期徒刑，得併科新臺幣500 萬元以下罰金。」；修正後則規
    定為：「製造、運輸、販賣第三級毒品者，處5 年以上有期
    徒刑，得併科新臺幣700 萬元以下罰金。」，比較新舊法之
    結果，新法關於罰金刑部分，金額既有提高，則以舊法之規
    定，對被告較為有利；是依前開說明，本案自應適用修正施
    行前之毒品危害防制條例而為處斷。
六、按毒品危害防制條例第4 條所稱之「運輸」毒品，不問其是
    否意圖販賣圖利，且不以國外輸入國內或國內輸出國外為限
    ，其在國內運輸者亦屬之；又不限於運輸他人所有或持有之
    毒品為要件，其為自己運輸，亦應成立；除非屬於「零星夾
    帶」或「短途持送」，又無運輸之犯意，否則仍應構成運輸
    犯行。又愷他命係毒品危害防制條例第2 條第2 項第3 款規
    定之第三級毒品，不得持有、運輸，且屬於行政院依據懲治
    走私條例第2 條第3 項所頒訂「管制物品項目及其數額」之
    公告甲項第4 款所列之管制進出口物品，不限其數額，均不
    得私運進出口；又自大陸地區私運物品進入臺灣地區，或自
    臺灣地區私運物品前往大陸地區者，以私運物品進口、出口
    論，適用懲治走私條例規定處斷，懲治走私條例第12條定有
    明文；是被告庚○○、甲○○與「家齊」等人，自大陸地區
    私運系爭愷他命回臺，自應論以懲治走私條例第12條、第2
    條第1 項準私運管制物品進口罪及毒品危害防治條例之運輸
    第三級毒品罪。次按販賣毒品罪，並不以販入後復行賣出為
    構成要件，但須以營利為目的，將毒品販入或予以賣出，有
    一於此，其犯罪即屬成立，均不得視為未遂（最高法院90台
    上字第3913號、6285號判決參照）；又查意圖營利而販入第
    一級毒品，雖未及販出，仍依販賣既遂罪論處；但如意圖營
    利而販入第一級毒品後，第一次販賣予他人之行為，此乃接
    續原先販入之犯意而為，不論其行為屬既遂或未遂，應認基
    於單一犯意之接續行為（最高法院90台上字第1668號判決參
    照）；是以被告庚○○、甲○○如犯罪事實二、三販入系爭
    愷他命後，第一次販賣予己○○之行為，自應僅論以一販賣
    第三級毒品罪；而被告丙○○、己○○意圖營利而販入系爭
    愷他命1 包之行為，應依販賣第三級毒品既遂罪論處。
七、是核被告庚○○如犯罪事實一部分之所為，係違反毒品危害
    防治條例第14條第4 項之持有大麻種子罪；又與被告甲○○
    如犯罪事實二、三部分之所為，均違反修正前同條例第4 條
    第3 項之販賣、運輸第三級毒品罪及懲治走私條例第2 條第
    1 項、第12條之準走私管制物品進口罪；與被告甲○○如犯
    罪事實四部分之所為，均違反修正前毒品危害防治條例第4
    條第3 項之販賣第三級毒品罪；而被告己○○、丙○○如犯
    罪事實三、四部分之所為，亦皆違反修正前同條例第4 條第
    3 項之販賣第三級毒品罪。按共同實施犯罪行為，在合同意
    思範圍內，相互利用他人之行為，以達其犯罪之目的，原不
    必每一階段均參與，祇須分擔犯罪行為之一部，即應對於全
    部所發生之結果共同負責；且共同正犯之犯意聯絡，亦不以
    數人間直接發生者為限，其有間接之聯絡者，亦包括在內。
    查被告庚○○、甲○○與「家齊」等成年男子間，就運輸管
    制之毒品愷他命入台之犯行，及庚○○、甲○○與「家齊」
    ，就犯罪事實二至四之販賣第三級毒品犯行間，各別間有共
    同達成犯罪目的之謀議，並且尚有分擔構成要件及其以外之
    行為（亦屬行為之分擔，最高法院94台上字第4604號判決參
    照），縱未每一階段均參與，依前開說明，亦皆屬共同正犯
    ；又其等非法持有毒品愷他命之低度行為，應為運輸、販賣
    之高度行為所吸收，不另論罪。被告3 人就犯罪事實二、三
    部分，係以一行為而觸犯販賣、運輸第三級毒品罪、準走私
    管制物品進口罪，為想像競合犯，應依刑法第55條規定，從
    較重之販賣第三級毒品罪處斷。被告庚○○所犯上述3 罪間
    、被告甲○○所犯上述2 罪間，均犯意各別，行為互殊，應
    分論併罰。
八、按犯第4 條至第8 條之罪於偵查及審判中均自白者，減輕其
    刑，修正後毒品危害防制條例第17條第2 項定有明文；另按
    所謂自白，係指被告就犯罪事實承認自己刑事責任所為明示
    或默示之供述而言；查被告庚○○、甲○○自警詢、偵查至
    本院審理中，皆矢口否認犯行，僅曾就部分不利於已之事實
    偶為承認而已，顯然與「承認刑事責任」之自白迥異，而不
    符合前開規定；是其辯護人主張被告2 人有減刑之適用云云
    ，顯屬無據。系爭愷他命13包乃庚○○於97年11月22日上午
    11時許，至甲○○位於台北市○○○路○段70號10樓租屋處
    ，與甲○○、「家齊」共同分裝後，再帶回自己住處等情，
    業經甲○○於警詢、審理時供證明確（見偵(二)卷第66頁、本
    院卷第202 頁），並有庚○○與綽號「阿亮」之男子，於97
    年11月22日上午11時46分通聯之監聽譯文1 份可參（見偵(二)
    卷第184 頁），業如前述（詳見理由貳二(一)3.）；公訴人
    誤為係庚○○於當日下午4 時許，受「家齊」指示，至台北
    市○○○路、錦州街附近某公園處取回，容有未洽，併此敘
    明。
九、爰審酌被告庚○○、甲○○明知愷他命係屬毒品危害防制條
    例第2 條第2 項第3 款所規定之第三級毒品，並經行政院公
    告為甲類第四項之管制進出口物品，而屬懲治走私條例第2
    條所規定不得私運來臺之管制進出口物品，不得販賣、運輸
    、走私我國國境，竟為謀不法暴利，而將愷他命運輸至臺灣
    地區，且總淨重高達12963.35公克之愷他命13包，數量甚多
    ，又已販賣予己○○、丙○○；而被告己○○、丙○○亦為
    謀不法利益，分別販入淨重為988.28公克、997.75公克之愷
    他命各1 包，數量非微，上開愷他命13包，如未及時遭警察
    機關查獲，流入市面勢將造成毒品氾濫，對我國社會安寧秩
    序及國人身體健康之潛在危害至鉅，且被告4 人犯後均矢口
    否認犯行，難認已有悔過之意，兼衡其各別之前科、犯罪手
    段、分工等一切情狀，分別量處如主文所示之刑，並就庚○○、甲○○部分定其應執行之刑。又檢察官雖對被告庚○○
    、甲○○均具體求處有期徒刑12年，被告己○○、丙○○則
    求處有期徒刑8 年；惟斟酌上情，及庚○○、甲○○係處於
    受「家齊」支配之地位，又庚○○另涉有持有大麻種子罪，
    及己○○、丙○○並無參與犯罪事實二之犯行（詳見下述）
    ，認檢察官求處之上開刑度，似嫌過重，附此敘明。
十、按第二級毒品係指罌粟、古柯、大麻、安非他命、配西汀、
    潘他唑新及其附表二所列之相類製品而言，均未包括大麻種
    子（最高法院92年度台上字第1841號判決參照）。是以，本
    案扣得如附表編號1 之大麻種子2 顆（總重1.201 公克，原
    扣得7 顆，事後送驗僅餘2 顆），即非屬於應依毒品危害防
    制條例沒收銷燬之第二級毒品，又其持有行為，既該當應處
    罰之犯罪行為，自屬不受法律保護之違禁物，應依刑法第38
    條第1 項第1 款規定宣告沒收。另扣案如附表編號2 至4 之
    愷他命13包（驗前總淨重12963.35公克，驗後總淨重12962.
    98公克），係本案販賣之第三級毒品，為不受法律保護之違
    禁物，應依刑法第38條第1 項第1 款之規定沒收（最高法院
    99台上字第338 號判決參照）。而扣案如附表編號5 、6 行
    動電話（均含SIM 卡），分別係被告庚○○、丙○○所有，
    及供犯毒品危害防制條例第4 條所用之物，業據其等供承在
    卷，復有相關通聯譯文在卷可證（見偵(二)卷第157 至185 頁
    ），應依同條例第19條第1 項規定、共犯（即被告庚○○、
    甲○○部分）責任共通之法理宣告沒收。至於查獲當日自被
    告己○○身上扣得之愷他命6 包（總毛重5.42公克），係己○○原本即持有者，而與本案無關，業據被告己○○供述明
    確（見本院97年度聲羈更一卷第18頁），而搜索被告甲○○
    住處扣得之愷他命1 包（毛重4.27公克），則無證據足認與
    本案販賣、運輸、走私毒品犯行有關，自不得併為沒收之諭
    知，而應由檢察官另行依法處理。又搜索被告庚○○住處扣
    得之種植大麻說明書，係「朱仲州」（音譯）所有，現金26
    萬4500元則係庚○○改裝車子所得，亦經庚○○供述明確（
    見偵(二)卷第327 頁），與扣得之電子磅秤，均查無證據認與
    本案相關，又非屬於違禁物，爰皆不為沒收之諭知，附此敘
    明。
十一、公訴意旨另以：被告己○○、丙○○與被告庚○○、甲○○
    及「家齊」基於意圖營利而自大陸地區運輸管制物品入台販
    賣之犯意聯絡，共同於97年10月21日，在廣東省廣州市，由
    甲○○確認愷他命品質後，以每公斤28萬元代價，販入第三
    級毒品愷他命共13公斤，旋以空運走私方式運輸進入臺灣，
    復於97年11月22日22時45分許，在庚○○位於臺北市○○區
    ○○街59號4 樓住處，販賣愷他命1大包（毛重約1010公克
    ）予丙○○；又販賣第三級毒品愷他命1 包（毛重約1010公
    克）及6 小包（每包毛重約0.9 公克）予被告己○○，因認
    其等亦涉有販賣、運輸、走私管制之第三級毒品愷他命進口
    之犯嫌。然查，被告庚○○、甲○○於案發當日交付予己○○者，僅有附表編號3 所示之愷他命1 包而已，業如前述；
    又被告己○○、丙○○相對於被告庚○○、甲○○、「家齊
    」而言，居係居於買家之立場，而分別向庚○○等人以31萬
    元之價格購入附表編號3 、4 之愷他命各1 包，並約定日後
    付款，核如前述，顯然並非與庚○○等賣家居於同等地位；
    此外，亦無共同被告之供證或相關監聽譯文，足認庚○○、
    甲○○有併同販賣前述6 小包愷他命予己○○之犯行，及被
    告己○○、丙○○有參與被告庚○○、甲○○、「家齊」等
    在大陸地區販入系爭愷他命13包後走私運輸來台，又分別販
    賣愷他命予丙○○、己○○之犯行，或與其等有何犯意聯絡
    、行為分擔；且上開部分，亦經本院調查並無其他證據足資
    證明被告庚○○、甲○○、己○○、丙○○有公訴人所指之
    此部分犯行，惟公訴意旨認此部分如成立犯罪則與被告庚○○、甲○○前述論罪科刑部分具有單純一罪關係，及與被告
    己○○、丙○○前述論罪科刑部分具有想像競合之裁判上一
    罪關係，爰均不另為無罪之諭知。
、無罪部分：
一、公訴意旨略以：被告辛○○與庚○○、甲○○、己○○、丙○○及名籍不詳綽號「家齊」之成年男子，均意圖營利而基
    於自大陸地區運輸管制物品入台販賣之犯意聯絡，經「家齊
    」聯繫毒品賣家，乃由甲○○於97年10月21日至廣東省廣州
    市，確認愷他命品質並報告「家齊」後，以每公斤28萬元之
    代價，販入第三級毒品愷他命共13公斤，旋即以空運走私之
    方式，將上開販入之愷他命運輸進入臺灣，再由庚○○聯繫
    毒品下游即被告辛○○與丙○○，甲○○則聯繫毒品下游即
    被告己○○，於97年11月22日22時45分許，至庚○○位於臺
    北市○○區○○街59號4 樓住處，由庚○○交付第三級毒品
    愷他命1 包（毛重約1010公克）予被告辛○○及丙○○；另
    交付第三級毒品愷他命1 包（毛重約1010公克）及6 小包（
    每包毛重約0.9 公克）予被告己○○，並由被告辛○○分裝
    出售予不特定之毒品買家，3 日後再行以每公斤31萬元回補
    價金予庚○○，被告辛○○則自行賺取出售之差價，因認被
    告辛○○係違反毒品危害防治條例第4 條第3 項之販賣、運
    輸第三級毒品罪及懲治走私條例第2 條第1 項、第12條之準
    走私管制物品進口罪云云。
二、按犯罪事實應依證據認定之，無證據不得認定犯罪事實；又
    不能證明被告犯罪者，應諭知無罪之判決，刑事訴訟法第15
    4 條第2 項、301 條第1 項分別定有明文。另按認定不利於
    被告之事實，須依積極證據，苟積極證據不足為不利於被告
    事實之認定時，即應為有利於被告之認定，更不必有何有利
    之證據，最高法院30年上字第816 號判例可資參照。
三、公訴人認被告辛○○涉有上開罪嫌，無非以被告辛○○、共
    同被告庚○○、甲○○、丙○○之供述、門號0000000000號
    、0000000000號、0000000000號行動電話監聽譯文、甲○○
    入出境資料查詢紀錄、扣案愷他命13包及其鑑定報告為其論
    據。訊據被告辛○○堅詞否認有何上開犯行，辯稱：我沒有
    參與走私、運輸愷他命入境販賣之犯行，當天只是單純陪丙○○前往購買愷他命，至於丙○○購買愷他命的目的，我並
    不清楚等語。經查：
  (一)被告丙○○係意圖營利而向被告庚○○、甲○○、「家齊」
    等販入如附表編號4 所示之愷他命1 包等情，業如前述（詳
    見理由貳三）；而被告辛○○雖於查獲當日陪同被告丙○○
    共同前往現場，然辯稱未參與一同購買，亦不知悉當天丙○○欲購買之數量，而與丙○○自警詢、偵查至審理，均一致
    供證稱：我去向庚○○、甲○○買毒品是我個人的事，不能
    跟我朋友牽扯在一起，我只是下班後叫辛○○開車，與丁○○一起陪我去找庚○○，我沒有跟辛○○、丁○○說當天是
    要去買毒品，辛○○只是基於友誼載我去庚○○住處而已，
    我沒有跟他提過載我過去會給他什麼報酬，或給他愷他命，
    他也不知道我要買多少愷他命、愷他命價格，我買那包愷他
    命並不是和辛○○合夥，也不是共同出資；另外購買時，也
    是由我自己與庚○○、甲○○接洽，決定購買沒有徵詢辛○○意見，交易完畢上車，也沒有跟辛○○提到交易情形等語
    （見偵(二)卷第88、272 、273 、336 頁、院卷第217 頁反面
    、218 頁反面至220 頁反面）大致相符，堪信為真。
  (二)兩人雖於97年11月22日晚間7 時48分有下列內容之通聯：「
    辛○○（下稱潘）：喂！」「丙○○（下稱吳）：喂！你在
    哪裡？」「潘：小黃這邊。」「吳：有買袋子嗎？」「潘：
    袋子？」「吳：對啊。」「潘：還沒買，我店裡有，又忘記
    拿了。」「吳：店裡有喔？」「潘：對啊！不過我不知道，
    100 的裝不裝的下去。」「吳：看SIZE呀。」「潘：啊？」
    「吳：SIZE呀。」「潘：我的4 號的。」「吳：小黃在睡喔
    ？」「潘：沒有，他現在在這裡。」「吳：（訊號不清，無
    法判別）」「潘：啊？」「吳：（訊號不清，無法判別）」
    「潘：你說什麼啦？」「吳：（訊號不清，無法判別）」「
    潘：你收訊不好，很差。」「吳：好啦！」「潘：你下班再
    打來。」，有該通聯之監聽譯文在卷可按（見偵(二)卷第182
    頁）。且依被告辛○○於審理時解釋上開通聯所證：丙○○
    跟我說過要買愷他命，我以為他頂多要買100 公克，所以通
    聯時我說「100 的」指的是100 公克的愷他命，我是問他裝
    零錢的夾鏈袋，100 公克愷他命裝不裝的下等語（見本院卷
    第212 頁反面），及丙○○於97年11月23日偵訊及審理時供
    證所稱：我打電話是要辛○○準備裝愷他命的袋子等語（見
    偵(二)卷第273 頁、本院卷第218 頁），雖可認定辛○○知悉
    丙○○委託其拿袋子意在裝盛愷他命，然丙○○已稱購買愷
    他命並非與辛○○合夥，辛○○亦不知且未參與交易內容、
    數量，業如前述，復無證據足認辛○○對丙○○此次購買愷
    他命之意圖、目的、數量有所認識，實無法僅由答應幫忙準
    備裝盛愷他命之袋子，即遽予推斷被告辛○○與丙○○就購
    買系爭愷他命1 包以供轉賣牟利，有犯意聯絡及行為分擔。
  (三)此外，依被告甲○○入出境資料查詢紀錄、扣案愷他命13包
    及其鑑定報告，僅足以認定甲○○於97年10月21日有出境至
    同年11月15日始入境之情形，及當日為警查扣者，係純度極
    高，重量接近13公斤之愷他命而已，尚無從據為不利被告辛○○之認定；另依被告庚○○、甲○○之供述，及門號0000
    000000號、0000000000號、0000000000號行動電話監聽譯文
    ，均無被告辛○○曾參與丙○○查獲當日向庚○○、甲○○
    購買愷他命之情形，或參與被告庚○○、甲○○、「家齊」
    等在大陸地區販入系爭愷他命13包後走私運輸來台，及分別
    販賣愷他命予丙○○、己○○之犯行，亦無從認定被告辛○○與庚○○、甲○○、丙○○、「家齊」間有何犯意聯絡、
    行為分擔。
四、綜上所述，公訴人所舉之證據，尚難以證明被告辛○○確有
    販賣、運輸、走私管制之第三級毒品愷他命進口來台之犯行
    ；此外，上開部分，亦經調查並無其他證據足資證明。則本
    院既無從獲致有罪判決之確切心證，基於前引條法及判例意
    旨所揭示無罪推定原則，即應為被告辛○○無罪之諭知。
據上論斷，應依刑事訴訟法第299 條第1 項前段、第301 條第1
項，修正前毒品危害防制條例第4 條第3 項，毒品危害防制條例
第14條第4 項、第19條第1 項，懲治走私條例第2 條第1 項、第
12條，刑法第11條前段、第2 條第1 項前段、第28條、第55條、
第51條第5 款、第38條第1 項第1 款，判決如主文。
本案經檢察官楊景舜到庭執行職務。
中    華    民    國    99    年    4     月    30    日
                  刑事第十六庭  審判長法  官  王綽光
                                      法  官  陳正昇
                                      法  官  洪珮婷
以上正本證明與原本無異。
如不服本判決應於收受本判決後10日內向本院提出上訴書狀，並
應敘述具體理由，如未敘述上訴理由者，應於上訴期間屆滿後20
日內補提理由書狀於本院（均須按他造當事人之人數附繕本）「
切勿逕送上級法院」。
                                      書記官  陳永訓
中    華    民    國    99    年    4     月    30    日
附表：
┌──┬────────────────────┐
│編號│       應    沒    收    之    物       │
├──┼────────────────────┤
│  1 │大麻種子2 顆（總重1.201 公克）          │
├──┼────────────────────┤
│  2 │愷他命11包（驗前總淨重10977.32公克，驗後│
│    │總淨重10977.19公克）                    │
├──┼────────────────────┤
│  3 │愷他命1 包（驗前淨重988.28公克，驗後淨重│
│    │988.17公克）                            │
├──┼────────────────────┤
│  4 │愷他命1 包（驗前淨重997.75公克，驗後淨重│
│    │997.62公克）                            │
├──┼────────────────────┤
│  5 │i PHONE 行動電話1 支（含門號0000000000之│
│    │SIM卡）                                 │
├──┼────────────────────┤
│  6 │MOTOROLA行動電話1 支（含門號0000000000之│
│    │SIM卡）                                 │
└──┴────────────────────┘
附錄本判決論罪之法條：
修正前毒品危害防制條例第4 條第3 項
製造、運輸、販賣第三級毒品者，處5 年以上有期徒刑，得併科
新臺幣5 百萬元以下罰金。
懲治走私條例第2 條第1 項
私運管制物品進口、出口逾公告數額者，處7 年以下有期徒刑，
得併科新臺幣3 百萬元以下罰金。
懲治走私條例第12條
自大陸地區私運物品進入臺灣地區，或自臺灣地區私運物品前往
大陸地區者，以私運物品進口、出口論，適用本條例規定處斷。
毒品危害防制條例第14條第3 項
持有大麻種子者，處1 年以下有期徒刑、拘役或新臺幣1 萬元以
下罰金。

司法院資訊處製作；財團法人民間司法改革基金會備份。
